臺灣高雄地方法院刑事判決　　　　　　　 95年度訴字第487號
公　訴　人　臺灣高雄地方法院檢察署檢察官
被　　　告　乙○○
　　　　　　　　　　　19號
選任辯護人　林樹根律師
　　　　　　邱麗妃律師
上列被告因違反毒品危害防制條例案件，經檢察官提起公訴（94
年度偵字第14029 號），本院判決如下：
    主  文
乙○○販賣第一級毒品，處有期徒刑拾壹年，褫奪公權捌年；扣
案之第一級毒品海洛因柒包（驗後合計淨重貳拾貳點貳公克，空
包裝袋總重參點肆伍公克）、電子秤上殘留之海洛因及殘留有海
洛因難以剝離之吸管壹支，均沒收銷燬之；電子秤壹臺及夾鏈袋
參個均沒收。又販賣第二級毒品，處有期徒刑陸年；扣案之第二
級毒品甲基安非他命捌包（驗後毛重伍拾點柒伍公克）沒收銷燬
之，及上開夾鏈袋3 個沒收。應執行有期徒刑拾陸年，褫奪公權
捌年；扣案之第一級毒品海洛因柒包（驗後合計淨重貳拾貳點貳
公克，空包裝袋總重參點肆伍公克）、電子秤上殘留之海洛因、
殘留有海洛因難以剝離之吸管壹支、第二級毒品甲基安非他命捌
包（驗後毛重伍拾點柒伍公克），均沒收銷燬之；電子秤壹臺及
夾鏈袋參個，均沒收。
    事  實
一、乙○○明知海洛因、甲基安非他命業經公告列為毒品危害防
    制條例第2 條第2 項第1 、2 款所定之第一、二級毒品，竟
    意圖牟利，而分別基於販賣第一級毒品海洛因、第二級毒品
    甲基安非他命予不特定人之犯意，於不詳之時間、地點，以
    不詳之代價，分別向不詳姓名之人，販入包含扣案之海洛因
    22.2公克，及包含扣案之甲基安非他命50.75 公克之不詳重
    量海洛因、甲基安非他命後，將之藏放在其位於高雄縣仁武
    鄉○○村○○街118 號1A-118-4號之租屋處，除其中部分供
    己施用外，其餘部分則伺機販售予不特定人牟利。嗣於民國
    94 年5月5 日17時許，為警持搜索票搜索其前開租屋處，當
    場扣得殘留有甲基安非他命之玻璃球1 個，乙○○則趁隙逃
    逸，警方並於該處租屋處陽台外之草叢中，扣得乙○○於警
    察進屋搜索前丟棄之海洛因7 包（驗後合計淨重22.2公克，
    空包裝袋總重3.45公克）、第二級毒品甲基安非他命8 包（
    驗後毛重50.75 公克），及乙○○所有預備供分裝第一、二
    級毒品所用空夾鏈袋3 包、供販賣分裝第一級毒品用殘有海
    洛因之電子秤1 臺及殘留有海洛因難以剝離之吸管1 支，而
    查悉上情。
二、案經內政部警政署高雄港務警察局報請臺灣高雄地方法院檢
    察署檢察官偵查起訴。
    理  由
壹、證據能力部分：
一、按「鑑定人由審判長、受命法官或檢察官就下列之人選任1
    人或數人充之：(一)就鑑定事項有特別知識經驗者。(二)經政府
    機關委任有鑑定職務者」、「鑑定之經過及其結果，應命鑑
    定人以言詞或書面報告」、「法院或檢察官得囑託醫院、學
    校或其他相當之機關、團體為鑑定，或審查他人之鑑定，並
    準用第203 條至第206 條之1 規定」，刑事訴訟法第198 條
    、第206 條第1 項、第208 條第1 項分別定有明文。查臺灣
    高雄地方法院檢察署檢察官委託高雄醫學大學附設中和紀念
    醫院鑑定所為之編號0000-000號至0000-000號檢驗報告，雖
    係被告以外之人於審判外之書面陳述，然係檢察機關委託鑑
    定機關鑑定後所製作之鑑定報告，該鑑定並已詳述鑑定之經
    過及結果，為刑事訴訟法第159 條第1 項所指例外情形，應
    有證據能力。再臺灣高雄地方法院檢察署已概括選任法務部
    調查局為該署轄區司法警察機關調查中案件有關毒品鑑定事
    項之鑑定機關（臺灣高雄地方法院檢察署92年7 月11日雄檢
    楠文字第0921000185號函參照）。則依上開說明，卷附法務
    部調查局94年7 月12日調科壹字第220020447 號鑑驗書（見
    偵卷第11頁至第13頁），雖係被告以外之人於審判外之書面
    陳述，然係檢察機關概括委託法務部調查局鑑定後所製作之
    鑑定報告，該鑑定並已詳述鑑定之經過及結果，為刑事訴訟
    法第159 條第1 項所指例外情形，亦應有證據能力（92年8
    月刑事訴訟新制法律問題研討會結論參照）。
二、按被告以外之人，於審判外之言詞或書面陳述，除法律有規
    定者外，不得作為證據。刑事訴訟法第159 條第1 項定有明
    文。又依證人保護法保護之證人，以願在檢察官偵查中或法
    院審理中到場作證，陳述自己見聞之犯罪或流氓事證，並依
    法接受對質及詰問之人為限，亦經證人保護法第3 條規定甚
    明。從而，刑事案件依法保護之秘密證人自須接受對質及詰
    問後，其所為證述始有證據能力。否則被告無法知悉秘密證
    人之身份，又未能當庭對質詰問，被告乃無從彈劾其證詞之
    真實性，則證人保護法第3 條之規定將成為具文，且嚴重侵
    害被告之基本人權。查本件祕密證人A1固曾於警詢中為證述
    ，且於94年11月16日時在檢察官偵訊時具結後證述，惟該次
    偵訊程序，檢察官並未傳訊被告到庭，給予被告對A1進行對
    質詰問之機會，且本院審理時，經傳訊A1到庭作證，亦因A1
    所在不明，且拘提無著，致無法傳喚到庭作證，有送達證書
    及拘提結果報告書各1 份在卷可稽（見本院卷第66頁、第84
    頁），是A1於警詢及偵訊中之證述，無從經由對質及詰問，
    以比對其供述之真實性，揆諸前揭規定，應認A1之證述並無
    證據能力。
三、被告所有0000000000號電話，乃臺灣高雄地方法院檢察署依
    通訊保障監察法第5 條第1 項第1 款所核發通訊監察書所監
    聽之對象及標的，此有該署94年4 月7 日94年雄檢博聲監續
    字第347 號通訊監察書可稽，復於被告、選任辯護人及檢察
    官有辨明、辯論該監聽譯文之機會。是本院認上開00000000
    00號行動電話監察內容均具證據能力。
貳、實體部分：
一、訊據被告矢口否認有何販賣第一級毒品海洛因及第二級毒品
    甲基安非他命之犯行，辯稱：扣案之海洛因及甲基安非他命
    等物均非其所有，其並無任何販賣海洛因及甲基安非他命之
    犯行云云。經查：
  (一)警方於94年5 月5 日前往被告位於高雄縣仁武鄉○○村○○
    街118 號1A-118-4號之租屋處執行搜索，被告趁隙逃逸，警
    方於前開租屋處陽台外之草叢中，扣得被告所有，於警察進
    屋搜索前丟棄之海洛因7 包（驗後合計淨重22.2公克，空包
    裝袋總重3.45公克）、第二級毒品甲基安非他命8 包（驗後
    毛重50.75 公克），及空夾鏈袋3 包、殘留有海洛因之電子
    秤1 臺及殘留有海洛因之吸管1 支乙節，業據證人即被告之
    女友丙○○於本院審理時證稱：我於94年5 月間與被告同居
    在高雄縣仁武鄉○○街118 號1A -118-4 號，94年5 月5日
    17時20分時，當時我與被告在房子裡，警察先敲門，我去問
    誰敲門，後來警察就用撞的，被告就從陽台跑掉了。警察撞
    門的時候被告把他所有的1 包東西丟到陽台外面草叢，被告
    丟了後就跑掉了，警察將這包東西撿回來，裡面的電子磅秤
    是被告秤毒品分裝用，而查獲的夾鏈袋，係供分裝毒品用的
    包裝等語綦詳（見本院卷第96頁至第98頁），復有法務部調
    查局94年7 月12日調科壹字第220020447 號鑑驗書（見偵卷
    第11頁至第13頁）、高雄醫學大學附設中和紀念醫院鑑定所
    為之0000-000號至0000-000號檢驗報告在卷可稽。而證人丙
    ○○係被告之女友，與被告並無宿怨，衡情，證人丙○○應
    無誣指被告持有前開毒品及器具之必要，則證人丙○○上開
    證述，應堪採信；再斟以被告使用之0000000000號行動電話
    94年4 月8 日至同年5 月3 日之通話內容，被告多次與他人
    討論海洛因、甲基安非他命價格、品質及買賣洽談等事宜（
    詳後述）。是以，前開扣案之海洛因7 包（驗後合計淨重22
    .2 公 克，空包裝袋總重3.45公克）、第二級毒品甲基安非
    他命8 包（驗後毛重50.7 5公克），及空夾鏈袋3 包、殘有
    海洛因之電子秤1 臺、殘留有海洛因之吸管1 支，係被告所
    有，而於警察進入前開被告租屋處執行搜索前，由被告丟棄
    乙節，堪以認定。
  (二)被告使用之0000000000號行動電話，於94年5 月5 日被查獲
    前之94年4 、5 月間，多次與他人討論海洛因、甲基安非他
    命之品質、價格、交付等買賣事宜（見本院卷第109 頁至第
    116 頁），顯見被告係意圖營利，而販入扣案海洛因、甲基
    安非他命，茲敘述通話內容如下：
    1.94年04月08日，被告撥打電話給某人，內容為：「（被告
      ：喂！）、（某人：喂！你那裡有方便嗎？）」、「（被
      告：幹什麼）、（某人：你有沒有2 錢）」、「（被告：
      你還差我多少？）、（某人：1 錢啦！我現在在九如路，
      你有在這附近嗎？）」、「（被告：沒有）、（某人：快
      一點！我要去漁港了，你若方便先拿2 錢借一下，或是要
      賣都可以。）」、「（被告：我會發瘋。）、（某人：先
      前是因我朋友欠人好幾個月了，所以先給他去還別人。看
      你要先借還是賣，錢要到12日才能給你。）」、「（被告
      ：我今天要給人家1 萬元。）、（某人: 我也是很累，這
      幾天才收4 萬，但是我差別人8 萬。）」、「（被告：我
      如果再給你欠，就會被你連累到。）、（某人：不會啦！
      我12日會給你。）」、「（被告：這樣一共是3 錢。）、
      （某人：好啦。）」等語，依上開通話內容顯示，某人係
      欲向被告調借或買入2 錢毒品，而與被告在電話中洽商。
    2.94年04月09日，被告撥打電話給某人，內容為：「（被告
      ：喂！）、（某人：董仔，我要鹹的。）」、「（被告：
      不要在晚上啦！）、（某人：我朋友在我家睡死了，不在
      晚上也不行，要半錢或是半半撐一下。）」、「（被告：
      我說給你聽，現在要做事情就要有東西，吃了東西就無法
      做事情了。）、（某人：可不可以拿？）」、「（被告：
      你要的話在白天拿，晚上太危險了。）、（某人：不然我
      過去找你。）」、「（被告：現在在路上，等一下要回去
      。）、（某人：我順便要拿硬的，那個琴仔，拿1 千給我
      ，說要拿東西，我拿錯了拿鹹的給他。）」、「（被告：
      他有跟我說要拿2 千。）、（某人：他有向我拿1 千。）
      、「（被告：我們約在海底隧道附近拿東西。）、（某人
      ：我跟他也才過手10幾分鐘。）」等語，被告於警詢自承
      通話中提到「鹹的」是指海洛因，乙節明確（見94年度偵
      字第14029 號卷第23頁），而「硬仔」係甲基安非他命之
      暗語，係法院職務上所知且係公眾週知之事實，則上開通
      話內容顯示，某人欲向被告拿取海洛因1/2 錢或1/4 錢（
      按半半係1/4 錢），及甲基安非他命若干重量乙節，甚為
      明確。
    3.94年04月10日，被告撥打電話給某人，內容為：「（被告
      ：喂！）、（某人：喂！有1 嗎？借一下我禮拜二給你。
       ）」、「（被告：什麼1 ？）、（某人：1錢）」、「（
      被告：你以為我拿很多回來囤積嗎？）、（某人：因為朋
      友要的，禮拜二給就給你，不是錢給你，就是那個還你，
      放心啦！那些大林埔魚市場的沒問題啦！）」、「（被告
      ：要1 錢？）、（某人：是的，那就4 了。）」、「（被
      告：我在小港呢！）、（某人：我過去找你。）」、「（
      被告：好。）」等語，依上開通話內容顯示，某人係欲向
      被告拿取1 錢毒品。
    4.94年04月20日，被告撥打電話給某人，內容為：「（某人
      ：喂！眼鏡仔嗎？）、（被告：喂！你是誰啊？）」、「
      （某人：我是○○的那個，你有沒有硬的？）、（被告：
      你要多少？）」、「（某人：半兩啦！你有辦法調嗎？）
      、被告：有。）」、「（某人：半兩多少？你不要算太貴
      。）、（被告：現在很貴，半兩算1 萬8 。）」、「（某
      人：看怎樣再打給你。）、（被告：1 萬8 我賺1 千，1
      萬7 給你，這樣可以吧！）」、「（某人: 好啦。」等語
      ，依上開通話內容顯示，某人欲向被告購買甲基安非他命
      半兩，被告開價1萬八千元乙節明確。
    5.94年04月22日，被告撥打電話給某人，內容為：「（被告
      ：喂！）、（某人：喂！我要處理5 百。）」、「（被告
      ：你在哪裡？）、（某人：我在界揚超商。）」、「（被
      告：我快到你家了。）、（某人：我沒有鎖匙。信號不好
      我重打。）」、「（被告：誰要的？）、（某人：○○○
      。）」、「（被告：要什麼？）、（某人：硬的。）」、
      「（被告：我現在過去。）」等語，依上開通話內容顯示
      某人欲向被告購買500 元甲基安非他命。
    6.94年04月28日，被告撥打電話給某人，內容為：「（被告
      ：喂！）、（某人：喂！你在哪裡？）」、「（被告：我
      在驗豆仔。）、（某人：你多久會到？）」、「（被告：
      我等一下過去。）、（某人：你順便帶軟的過來。）」等
      語，依上開通話內容顯示，某人請被告帶海洛因到其所在
      處所等語明確。
  (三)再扣案之海洛因7 包，驗後合計淨重高達22.2公克，扣案之
    甲基安非他命8 包，驗後毛重50.75 公克，數量非微，核與
    一般施用毒品者，身邊僅留存數公克之毒品供施用之常情，
    顯然迥異。又購得之毒品可能因保存不易而受潮變質，倘被
    告並非欲行販出牟利，豈可能持有數量龐大之海洛因及甲基
    非他命，非但增加被查緝之風險，且亦因花費鉅資購買如此
    大量之毒品僅供自己長期施用，而自陷遭查緝之風險及持有
    成品之不利益之可能，益證，被告持有海洛因及安非他命係
    供販售之用。
  (四)再參以一般單純供己施用者所購之毒品，通常均已由販毒者
    秤量重量而分裝完成，縱令係大包裝購入，施用者亦僅須以
    目測大約數量取用即可，實無另以電子秤測量重量之必要，
    而本件扣案之電子秤、吸管經送驗後，呈現海洛因陽性反應
    ，有高雄醫學大學附設中和紀念醫院94年12月13日編號0000
    -000號、0000-000號檢驗報告2 紙附卷足憑（見94年度偵字
    第14029 號卷第43頁、第45頁），而被告係以電子秤及夾鏈
    袋分裝毒品，亦據證人丙○○於本院審理時證述明確，已如
    前述，惟海洛因及甲基安非他命均係公告查禁之毒品，無從
    合法取得，價格高昂且購買不易，倘扣案海洛因及甲基安非
    他命果係被告供自己吸食所用，衡情應無使用分裝袋，分別
    將海洛因分成7 包及將甲基安非他命分成8 包，如此將因丟
    棄分裝袋內之殘渣，而造成成品之浪費，此外，復有被告所
    有遭警一併查扣之空夾鏈袋3 個，顯見，被告確有分裝販賣
    圖利之意圖，甚為明確。
  (五)再者，被告明知海洛因、甲基安非他命分係第一、二級毒品
    ，並均為價格昂貴之違禁物，取得不易，而政府為杜絕毒品
    之氾濫，對於查緝毒品之販賣，無不嚴厲執行，且販賣第一
    、二級毒品之罪責甚重，被告販入如此大量之毒品，其目的
    顯非供己施用，其甘冒被查緝之危險，自有奇貨可居，日後
    可供獲利之認知及意圖，足認被告係出於販賣營利之意圖而
    販入上開毒品。
  (六)綜上所述，被告前開所辯，係屬卸責之詞，不足採信，被告
    販賣第一級毒品海洛因及第二級毒品甲基安非他命之犯行，
    均堪以認定。
二、公訴意旨雖認：被告意圖營利，分別於94年3 月上旬某日，
    在高市○○區○○路某不知名之汽車旅館以1,800 元之代價
    ，販售半錢甲基安非他命予A1、於94年3 月下旬某日，在高
    雄市○鎮區○○路某加油站以3,500 元之代價，販售1 錢甲
    基安非他命予A1、於94年8 月15日18時許，在高雄市○○區
    ○○路「桂林汽車旅館」販賣3,000 元甲基安非他命予A1。
    另自94年3 月間某日起至同年4 月止，在高雄市○○○路A2
    租屋處，以總計20餘萬元之代價，販售第一級毒品海洛因予
    A2約20次等語，並以證人A1及A2之證詞為主要之論據。惟按
    再施用毒品者所稱其向某人買受毒品之指證，不得作為有罪
    判決之唯一證據，仍須調查其他必要之證據，資以補強其指
    證之真實性，始為適法。又關於毒品施用者其所稱向某人購
    買毒品之供述，必須補強證據佐證，係指毒品購買者之供述
    縱使並無瑕疵，仍須補強證據佐證而言，以擔保其供述之真
    實性。該所謂補強證據，必須與該施用毒品者關於相關毒品
    交易之供述，具有相當程度之關連性，因該補強證據之佐證
    ，足使一般人對於施用毒品之供述無合理之懷疑存在，而得
    確信其為真實，始足當之。若毒品購買者之供述證據，本身
    已有重大瑕疵，依嚴格證明之法則，已無法憑為確有販賣毒
    品行為之認定時，因毒品施用者其所稱向某人購買毒品之供
    述前提事實已有合理之懷疑存在，論理上自無再論補強證據
    之必要，其理甚明（最高法院96年度台上字第351 號判決參
    。經查：
  (一)秘密證人A1固曾於警詢中為證述，且於94年11月16日時在檢
    察官偵訊時具結後證述，惟該次偵訊程序，檢察官並未傳訊
    被告到庭，給予被告對A1進行對質詰問之機會，而本院審理
    時，傳訊A1到庭作證，亦因A1所在不明，且拘提無著，致無
    法傳喚到庭作證，是A1於警詢及偵訊中之證述，無從經由對
    質及詰問，以比對其供述之真實性，該證述並無證據能力，
    業如前述，再卷附之電話監聽譯文，亦未能證明被告確有販
    售甲基安非他命予A1之犯行，則公訴意旨認被告前開販售甲
    基安非他命之犯行，尚乏積極證據足資證明。
  (二)秘密證人A2先於94年7 月5 日警詢時證稱：我曾於94年3 、
    4 月向被告購買7 、8 次海洛因，每次約新台幣3 、4 千元
    ，都是我主動打行動電話0000000000號與他聯絡等語。嗣於
    94年11月3 日偵訊時具結後證稱：我在94年3 、4 月間向被
    告購買海洛因，我向他購買約20次，3 、4 月，價錢約5,00
    0 元或10,000元，我前後共花20多萬元向他購買毒品等語。
    嗣於本院95年8 月8 日審理時證稱：我自94年5 月份起向被
    告購買海洛因，約買了30次，每次都買8 千到1 萬元，約在
    1 年期間購買30次，最後1 次是95年2 月等語（見本院卷第
    89 頁 至第93頁），則證人A2就其向被告購買海洛因之時間
    、次數及購買金額，前後證述不符，揆諸前揭說明，毒品購
    買者A2之供述證據，本身已有重大瑕疵，依嚴格證明之法則
    ，已無法憑為確有販賣毒品行為之認定，而為不利於被告之
    認定；再卷附之電話監聽譯文，亦未能證明被告確有販售海
    洛因予A2之犯行，則公訴意旨認被告前開販售海洛因之犯行
    ，尚乏積極證據足以證明。
  (三)再觀以卷附被告使用0000000000號行動電話，於94年4 、5
    月間之監聽譯文，雖被告於通話中，屢屢談及「1 錢」、「
    2 錢」、「3 錢」、「硬的」、「鹹的」、「拿1 千」、「
    處理5 百」等購買毒品數量、價格用語，惟譯文中並無被告
    已與購毒者談妥交易，及被告因販賣而交付毒品之任何積極
    證據，自不能據此認被告有販賣甲基安非他命予A1，及販賣
    海洛因予A2之積極證明。
三、查被告行為後，刑法業於94年1 月7 日修正公布，並於95年
    7 月1 日施行，其中刑法第65條無期徒刑減輕其刑之規定，
    由無期徒刑減輕者，為7 年以上有期徒刑，修正為減輕為20
    年以下，15年以上有期徒刑，修正後新法將無期徒刑減輕之
    下限提高為15年以上，影響行為人刑罰之法律效果，自屬法
    律有變更，經比較結果，修正後之刑法並非較有利於行為人
    。又修正前刑法第51條規定：「數罪併罰，分別宣告其罪之
    刑，依左列各款定其應執行者：」其中第5 款規定：「宣告
    多數有期徒刑者，於各刑中之最長期以上，各刑合併之刑期
    以下，定其刑期。但不得逾20年。」修正後刑法第51條第5
    款規定：「宣告多數有期徒刑者，於各刑中之最長期以上，
    各刑合併之刑期以下，定其刑期。但不得逾30年。」比較結
    果，修正後刑法並非較有利於行為人。則依新法第2 條第1
    項規定，綜合比較之結果，仍應適用較有利於被告之行為時
    法律即舊法無期徒刑減輕之下限為7 年以上有期徒刑及有期
    徒刑最長期20年之規定（最高法院95年第8 次刑事庭會議決
    議參照），合先敘明。
四、按販賣毒品罪，不以販入之後，復行賣出為必要，只須意圖
    營利而販入或賣出，有一於此，犯罪即應成立，僅於意圖營
    利而販入以外之原因而持有毒品後，另行起意販售，而尚未
    著手於販售之情形，始有意圖販賣而持有毒品罪之適用（最
    高法院92年度臺上字第7046號、90年度臺上字第7782號、92
    年度臺上字第1275號判決意旨參照）。是核被告所為，係犯
    毒品危害防制條例第4 條第1 項販賣第一級毒品罪、同條例
    同條第2 項販賣第二級毒品罪。被告持有第一級毒品及第二
    級毒品之低度行為，分別為其販賣第一級毒品及第二級毒品
    之高度行為所吸收，均不另論罪。其所犯上開販賣第一級毒
    品罪及第二級毒品罪，犯意各別，行為互異，應分論併罰。
    再本件並未能證明被告於販入第一級毒品海洛因及第二級毒
    品後有何販出之行為，且其販入之第一級毒品海洛因及第二
    級毒品甲基安非他命之數量與媒體經常刊載查獲販賣達數公
    斤以上之危害情形，顯然有別而非大盤毒梟，是就其販賣第
    一級毒品如量處最低度之無期徒刑，就販賣第二級毒品部分
    如量處最低度之有期徒刑7 年，均顯屬情輕法重，衡情不無
    可憫，爰依刑法第59條之規定，減輕其刑。爰審酌被告前有
    毒品及贓物罪等前科，素行非佳，此有臺灣高等法院被告前
    案紀錄表1 份在卷可佐，其不思以正當方式謀生，竟為獲取
    非法利益，明知海洛因、甲基安非他命對施用者之健康危害
    甚鉅，猶欲販售圖利，戕害他人身心健康，嚴重破壞社會治
    安，惡性非輕，且於犯後否認犯行，飾詞狡辯等一切情狀，
    分別量處如主文所示之刑，並定其應執行之刑，另依被告販
    賣第一級毒品海洛因之犯罪性質，本院認有褫奪公權之必要
    ，爰就販賣第一級毒品部分，諭知褫奪公權8 年。扣案之海
    洛因7 包（驗後合計淨重22.2公克，空包裝袋總重3. 45 公
    克）、電子秤上殘留之海洛因（殘留海洛因毒品之磅秤，與
    所殘留之海洛因毒品，依一般經驗判斷，二者應可分離，最
    高法院93年度臺上字第4034號判決參照）、第二級毒品甲基
    安非他命8 包（驗後毛重50.75 公克）均係毒品；另扣案之
    吸管含有海洛因成分，此有前揭檢驗報告在卷足憑，而上開
    吸管，客觀上與殘留之毒品海洛因殘渣難以析離，亦應與查
    獲之毒品海洛因同視，爰均依毒品危害防制條例第18條第1
    項前段規定宣告沒收銷燬之。至毒品鑑定耗損部分，因已滅
    失不存在，自無庸諭知沒收銷燬。另扣案之電子秤1 臺，其
    上既殘留有海洛因，顯係供被告販賣第一級毒品所用之物，
    應依毒品危害防制條例第19條第1 項規定宣告沒收，而扣案
    之夾鏈袋3 個，則係被告所有，預備供其分裝販賣毒品海洛
    因及甲基安非他命所用之物，爰依刑法第38條第1 項第2款
    規定予以宣告沒收。至扣案之玻璃球1 個，係供施用甲基安
    非他命毒品之用，核與本案被告販賣海洛因、甲基安非他命
    之犯行無涉，爰不宣告沒收，附此敘明。
據上論結，應依刑事訴訟法第299 條第1 項前段，毒品危害防制
條例第4 條第1 項、第2 項、第18條第1 項前段、第19條第1 項
，刑法第2 條第1 項前段、第11條、第59條、第37條第2 項、第
51條第5 款、第9 款、第38條第1 項第2 款，判決如主文。
本案經檢察官甲○○到庭執行職務。
中　　華　　民　　國　　96　　年　　3 　　月　　2 　　日
                  刑事第十二庭  審判長法　官  施柏宏
                                      法  官  黃宗揚
                                      法  官  洪能超
以上正本證明與原本無異。
如不服本判決，應於判決送達後10日內，向本院提出上訴狀。
中　　華　　民　　國　　96　　年　　3 　　月　　2 　　日
                                      書記官  曾小玲
附錄本件判決論罪科刑法條：
毒品危害防制條例第4 條
製造、運輸、販賣第一級毒品者，處死刑或無期徒刑；處無期徒
刑者，得併科新臺幣1 千萬元以下罰金。
製造、運輸、販賣第二級毒品者，處無期徒刑或7 年以上有期徒
刑，得併科新臺幣7 百萬元以下罰金。
製造、運輸、販賣第三級毒品者，處5 年以上有期徒刑，得併科
新臺幣5 百萬元以下罰金。
製造、運輸、販賣第四級毒品者，處3 年以上10年以下有期徒刑
，得併科新臺幣3 百萬元以下罰金。
製造、運輸、販賣專供製造或施用毒品之器具者，處 1 年以上 7
年以下有期徒刑，得併科新臺幣 1 百萬元以下罰金。
前五項之未遂犯罰之。
